臺灣雲林地方法院刑事裁定
111年度聲字第753號
聲  請  人  臺灣雲林地方檢察署檢察官
受  刑  人  鍾瑞鈴




上列聲請人因對受刑人數罪併罰有二裁判以上，聲請定其應執行
之刑（111年度執字第1893號），本院裁定如下：
    主  文
鍾瑞鈴所犯如附表編號1至5所示之罪，所處如附表編號1至5所示
之刑，應執行有期徒刑玖月，如易科罰金，以新臺幣壹仟元折算
壹日；所犯如附表編號6至13所示之罪，所處如附表編號6至13所
示之刑，應執行罰金新臺幣壹萬伍仟元，如易服勞役，以新臺幣
壹仟元折算壹日。
    理  由
一、聲請意旨略以：受刑人鍾瑞鈴因犯竊盜等案件，先後經判決
    確定如附表，符合數罪併罰之要件，應依刑法第53條及第51
    條第5、7款之規定，聲請就附表編號1至5號定其應執行之刑
    ，聲請就附表編號6至13號定其應執行之罰金，爰依刑事訴
    訟法第477條第1項規定聲請裁定。
二、按數罪併罰，有二裁判以上者，依第51條之規定，定其應執
    行之刑，刑法第53條定有明文。又數罪併罰，分別宣告多數
    有期徒刑者，於各刑中之最長期以上，各刑合併之刑期以下
    ，定其刑期，但不得逾30年；如宣告多數罰金者，於各刑中
    之最多額以上，各刑合併之金額以下，定其金額，刑法第51
    條第5款、第7款亦定有明文。次按刑法第41條第1項前段之
    規定，於數罪併罰之數罪均得易科罰金，其應執行之刑逾6
    月者，亦適用之，刑法第41條第8項定有明文。又按法律上
    屬於自由裁量事項，尚非概無法律性之拘束，在法律上有其
    外部界限及內部界限，前者法律之具體規定，使法院得以具
    體選擇為適當裁判，此為自由裁量之外部界限。後者法院為
    自由裁量時，應考量法律之目的，法律秩序之理念所在，此
    為自由裁量之內部界限。法院為裁判時，二者均不得有所踰
    越。在數罪併罰而有二裁判以上，應定其應執行刑之案件，
    法院所為刑之酌定，固屬自由裁量事項，然對於法律之內、
    外部界限，仍均應受其拘束（最高法院94年度台非字第21號
    判決意旨參照）。
三、受刑人鍾瑞鈴因犯如附表所示之竊盜等案件，經臺灣苗栗地
    方法院、臺灣高等法院臺南分院及本院先後判處如附表所示
    之刑（附表編號6、7經本院判決後，被告上訴，經臺灣高等
    法院臺南分院以上訴不合法定程式駁回上訴），均經確定在
    案，此有如附表所示之判決及臺灣高等法院被告前案紀錄表
    各1份在卷可憑。茲檢察官聲請定其應執行之刑，本院審認
    核屬正當。爰審酌被告所犯各罪之罪名異同、犯罪情節、時
    間差距及所生危害等各情，暨考量受刑人對定應執行刑之意
    見（本院卷第115頁）等一切情狀，就附表編號1至5號定其
    應執行之刑如主文所示，併諭知易科罰金之折算標準；編號
    6至13號定其應執行之刑如主文所示，併諭知易服勞役之折
    算標準。至已執行完畢部分，乃將來檢察官指揮執行時應予
    扣除之問題，併予敘明。
四、依刑事訴訟法第477條第1項，刑法第53條、第51條第5款、
    第7款、第41條第1項前段、第8項、第42條第3項前段，裁定
    如主文。
中　　華　　民　　國　　111 　年　　10　　月　　5 　　日
                  刑事第三庭    法  官  蔡美華
以上正本證明與原本無異。
如不服本裁定，應於裁定送達後5 日內向本院提出抗告狀（須附
繕本）。
中　　華　　民　　國　　111 　年　　10　　月　　5 　　日
                                書記官　陳智仁
附表：受刑人鍾瑞鈴定應執行刑案一覽表
編          號           1          2          3 罪          名  竊盜 竊盜 竊盜 宣    告    刑  有期徒刑3月 有期徒刑3月 有期徒刑3月 犯  罪  日  期  109年12月26日 110年4月12日 110年1月8日 偵  查  機  關年   度  案  號  臺灣雲林地方檢察署110年度偵字第1319號等 臺灣雲林地方檢察署110年度偵字第1319號等 臺灣雲林地方檢察署110年度偵字第1319號等 最  後  事實審 法  院 臺灣雲林地方法院 臺灣雲林地方法院 臺灣雲林地方法院  案  號 110年度易字第137、280、394號 110年度易字第137、280、394號 110年度易字第137、280、394號  判決日期 110年8月23日 110年8月23日 110年8月23日 確  定   判  決 法  院 臺灣雲林地方法院 臺灣雲林地方法院 臺灣雲林地方法院  案  號 110年度易字第137、280、394號 110年度易字第137、280、394號 110年度易字第137、280、394號  判   決確定日期 110年9月22日 110年9月22日 110年9月22日 備         註  ⑴臺灣雲林地方檢察署110年度執字第2384號 ⑵編號1至4定應執行有期徒刑7月，已於111年9月17日執畢 ⑴臺灣雲林地方檢察署110年度執字第2384號 ⑵編號1至4定應執行有期徒刑7月，已於111年9月17日執畢 ⑴臺灣雲林地方檢察署110年度執字第2384號 ⑵編號1至4定應執行有期徒刑7月，已於111年9月17日執畢 

編          號           4          5          6 罪          名  竊盜 竊盜 竊盜 宣    告    刑  有期徒刑3月 有期徒刑3月 罰金新臺幣3000元 犯  罪  日  期  109年5月22日 110年5月18日 109年11月10日 偵  查  機  關年   度  案  號  臺灣苗栗地方檢察署109年度偵字第3173號 臺灣雲林地方檢察署110年度偵字第5498號等 臺灣雲林地方檢察署109年度偵字第8326號等 最  後  事實審 法  院 臺灣苗栗地方法院 臺灣雲林地方法院 臺灣雲林地方法院（聲請書誤載為南高分院）  案  號 110年度簡上字第20號 110年度易字第537號 110年度易字第81號（聲請書誤載為110年度上易字第345號）  判決日期 110年9月30日 111年6月30日 110年4月21日（聲請書誤載為110年6月10日） 確  定   判  決 法  院 臺灣苗栗地方法院 臺灣雲林地方法院 臺灣高等法院臺南分院  案  號 110年度簡上字第20號 110年度易字第537號 110年度上易字第345號  判   決確定日期 110年9月30日 111年8月1日 110年6月10日（上訴不合法定程式駁回） 備         註  ⑴臺灣苗栗地方檢察署110年度執字第2338號 ⑵編號1至4定應執行有期徒刑7月，已於111年9月17日執畢 臺灣雲林地方檢察署111年度執字第1893號 ⑴臺灣雲林地方檢察署110年度執字第1829號（已執畢） ⑵編號6至11定應執行罰金13000元 

編          號           7          8          9 罪          名  竊盜 竊盜 竊盜 宣    告    刑  罰金新臺幣3000元 罰金6000元 罰金6000元 犯  罪  日  期  109年11月13日 109年12月11日 110年1月4日 偵  查  機  關年   度  案  號  臺灣雲林地方檢察署109年度偵字第8326號等 臺灣雲林地方檢察署110年度偵字第1319號等 臺灣雲林地方檢察署110年度偵字第1319號等 最  後  事實審 法  院 臺灣雲林地方法院 臺灣雲林地方法院 臺灣雲林地方法院  案  號 110年度易字第81號（聲請書誤載為110年度上易字第345號） 110年度易字第137、280、394號 110年度易字第137、280、394號  判決日期 110年4月21日（聲請書誤載為110年6月10日） 110年8月23日 110年8月23日 確  定   判  決 法  院 臺灣高等法院臺南分院 臺灣雲林地方法院 臺灣雲林地方法院  案  號 110年度上易字第345號 110年度易字第137、280、394號 110年度易字第137、280、394號  判   決確定日期 110年6月10日（上訴不合法定程式駁回） 110年9月22日 110年9月22日 備         註  ⑴臺灣雲林地方檢察署110年度執字第1829號（已執畢） ⑵編號6至11定應執行罰金13000元 ⑴臺灣雲林地方檢察署110年度執字第2384號 ⑵編號6至11定應執行罰金13000元 ⑴臺灣雲林地方檢察署110年度執字第2384號 ⑵編號6至11定應執行罰金13000元 

編          號           10          11          12 罪          名  竊盜 竊盜 竊盜 宣    告    刑  罰金6000元 罰金5000元 罰金3000元 犯  罪  日  期  110年2月11日 110年5月12日 110年5月16日 偵  查  機  關年   度  案  號  臺灣雲林地方檢察署110年度偵字第1319號等 臺灣雲林地方檢察署110年度偵字第6354號 臺灣雲林地方檢察署110年度偵字第5498號等 最  後  事實審 法  院 臺灣雲林地方法院 臺灣雲林地方法院 臺灣雲林地方法院  案  號 110年度易字第137、280、394號 110年度港簡字第147號 110年度易字第537號  判決日期 110年8月23日 110年11月29日 111年6月30日 確  定   判  決 法  院 臺灣雲林地方法院 臺灣雲林地方法院 臺灣雲林地方法院  案  號 110年度易字第137、280、394號 110年度港簡字第147號 110年度易字第537號  判   決確定日期 110年9月22日 111年1月6日 111年8月1日 備         註  ⑴臺灣雲林地方檢察署110年度執字第2384號 ⑵編號6至11定應執行罰金13000元 ⑴臺灣雲林地方檢察署111年度罰執字第6號 ⑵編號6至11定應執行罰金13000元 ⑴臺灣雲林地方檢察署111年度執字第1893號 ⑵編號12至13定應執行罰金4000元 

編          號           13 （以下空白）           罪          名  竊盜   宣    告    刑  罰金3000元   犯  罪  日  期  110年5月19日   偵  查  機  關年   度  案  號  臺灣雲林地方檢察署110年度偵字第5498號等   最  後  事實審 法  院 臺灣雲林地方法院    案  號 110年度易字第537號    判決日期 111年6月30日   確  定   判  決 法  院 臺灣雲林地方法院    案  號 110年度易字第537號    判   決確定日期 111年8月1日   備         註  ⑴臺灣雲林地方檢察署111年度執字第1893號 ⑵編號12至13定應執行罰金4000元